Minutes et répertoires du notaire Ernest Charles POLETNICH, 19 juillet 1867 - 23 décembre 1896 (étude XXV)
Archives nationales
- Minutes de Ernest Charles POLETNICH, 10 mai 1856 - 22 juin 1909; MC/ET/XXV/248 - MC/ET/XXV/758
  - Minutes. 1886, mars, mars 1886; MC/ET/XXV/393
  - Minutes. 1886, avril, avril 1886; MC/ET/XXV/394
  - Minutes. 1886, mai, mai 1886; MC/ET/XXV/395
  - Minutes. 1886, juin, juin 1886; MC/ET/XXV/396
  - Minutes. 1886, juillet, juillet 1886; MC/ET/XXV/397
  - Minutes. 1886, août, août 1886; MC/ET/XXV/398
  - Minutes. 1886, septembre - 19 octobre, septembre - 19 octobre 1886; MC/ET/XXV/399
  - Minutes. 1886, 20 octobre - 1886, novembre, 20 octobre 1886 - novembre 1886; MC/ET/XXV/400
    - Vente de fonds de commerce de marchand laitier par Lucien Henri Etienne, négociant, et Léonide Louise Félicie Faguet, sa femme, demeurant à Paris, rue du Faubourg-Saint-Honoré n° 62, à Louis Edouard Etienne, cultivateur, demeurant à Bernouville (Eure), 25 novembre 1886; MC/ET/XXV/400
      Informations concernant le classement et la cotation du document:
      Cette minute porte une couverture de Me Durant (étude XLV), notaire à Paris, mais elle est bien inscrite au répertoire de Me Poletnich et reçue par lui. Elle est donc à sa place en MC/ET/XXV/400
      Actes signalés par le personnel du Minutier central des notaires de Paris, 2003-2012 (base de données migrée: voir contexte dans le Plan d’orientation général - Notaires de Paris, guides thématiques du Minutier).
      acte de vente; Faubourg-Saint-Honoré (rue du); Bernouville (Eure); Etienne, Lucien Henri; Faguet, Léonide Louise Félicie; Etienne, Louis Edouard; négociant
  - Minutes. 1886, décembre, décembre 1886; MC/ET/XXV/401
  - Minutes. 1887, janvier - 11 février, janvier - 11 février 1887; MC/ET/XXV/402
    - Vente par Jean Chauvard, entrepreneur de maçonnerie, et Marie Soulette, son épouse, demeurant à Asnières, avenue Casimir, n° 15, à Marie Louise Françoise Castagne, veuve en premières noces de François Lejeune et épouse en secondes noces de Jules Théodore Damazy, employé au chemin de fer de l'Ouest, demeurant à Paris, boulevard Haussmann, n° 62, de deux hôtels contigus à Asnières (Seine) avenue Flachat, n°s 12 et 14., 9 février 1887; MC/ET/XXV/402
      plan.
      Précisions sur les lieux: Asnières-sur-Seine (Hauts-de-Seine)--Casimir (avenue); Asnières-sur-Seine (Hauts-de-Seine)--Flachat (avenue)
      MC/RE/XXV/20
      acte de vente; Asnières-sur-Seine (Hauts-de-Seine); Haussmann (boulevard); Chauvard, Jean; Soulette, Marie; Castagne, Marie Louise Françoise; Lejeune, François; Damazy, Jules Théodore; chef d'entreprise; maçon
  - Minutes. 1887, 12 février - 28 février, 12 février - 28 février 1887; MC/ET/XXV/403
  - Minutes. 1887, mars - 5 avril, mars - 5 avril 1887; MC/ET/XXV/404
  - Minutes. 1887, 6 avril - 5 mai, 6 avril - 5 mai 1887; MC/ET/XXV/405
  - Minutes. 1887, 6 mai - 31 mai, 6 mai - 31 mai 1887; MC/ET/XXV/406
  - Minutes. 1887, 1er juin - 19 juin, 1er juin - 19 juin 1887; MC/ET/XXV/407
  - Minutes. 1887, 20 juin - juillet, 20 juin - juillet 1887; MC/ET/XXV/408
  - Minutes. 1887, août, août 1887; MC/ET/XXV/409
  - Minutes. 1887, septembre, septembre 1887; MC/ET/XXV/410
  - Minutes. 1887, octobre, octobre 1887; MC/ET/XXV/411
  - Minutes. 1887, novembre, novembre 1887; MC/ET/XXV/412
  - Minutes. 1887, décembre, décembre 1887; MC/ET/XXV/413
  - Minutes. 1888, janvier, janvier 1888; MC/ET/XXV/414
  - Minutes. 1888, février, février 1888; MC/ET/XXV/415
  - Minutes. 1888, mars, mars 1888; MC/ET/XXV/416
  - Minutes. 1888, avril, avril 1888; MC/ET/XXV/417
  - Minutes. 1888, mai, mai 1888; MC/ET/XXV/418
    - Contrat de mariage entre Camille Millot et Auguste Grillot, 17 mai 1888; MC/ET/XXV/418
      Actes signalés par les lecteurs et correspondants du Minutier central des notaires de Paris, 2000-2011 (base de données migrée: voir contexte dans le Plan d’orientation général - Notaires de Paris, guides thématiques du Minutier).
      Date de création de la notice: 2004
      contrat de mariage; Grillot, Auguste; Millot, Camille
  - Minutes. 1888, 1er juin - 22 juin, 1er juin - 22 juin 1888; MC/ET/XXV/419
  - Minutes. 1888, 23 juin - juillet, 23 juin - juillet 1888; MC/ET/XXV/420
  - Minutes. 1888, août, août 1888; MC/ET/XXV/421
  - Minutes. 1888, septembre, septembre 1888; MC/ET/XXV/422
  - Minutes. 1888, octobre, octobre 1888; MC/ET/XXV/423
  - Minutes. 1888, novembre - 3 décembre, novembre - 3 décembre 1888; MC/ET/XXV/424
  - Minutes. 1888, 4 décembre - 31 décembre, MC/ET/XXV/425
  - Minutes. 1889, janvier, janvier 1889; MC/ET/XXV/426
  - Minutes. 1889, février, février 1889; MC/ET/XXV/427
  - Minutes. 1889, mars, mars 1889; MC/ET/XXV/428
  - Minutes. 1889, 1er avril - 20 avril, 1er avril - 20 avril 1889; MC/ET/XXV/429
  - Minutes. 1889, 21 avril - 17 mai, 21 avril - 17 mai 1889; MC/ET/XXV/430
  - Minutes. 1889, 18 mai - 31 mai, 18 mai - 31 mai 1889; MC/ET/XXV/431
  - Minutes. 1889, juin, juin 1889; MC/ET/XXV/432
  - Minutes. 1889, 1er juillet - 19 juillet, 1er juillet - 19 juillet 1889; MC/ET/XXV/433
  - Minutes. 1889, 20 juillet - 16 août, 20 juillet - 16 août 1889; MC/ET/XXV/434
  - Minutes. 1889, 17 août - septembre, 17 août - septembre 1889; MC/ET/XXV/435
  - Minutes. 1889, octobre, octobre 1889; MC/ET/XXV/436
    - Vente par Marie Henriette Ferley, propriétaire demeurant à Neuilly-sur-Seine, rue Delaizement, n° 3, ci-devant et actuellement à Paris rue du Faubourg Saint-Honoré, n° 189, veuve de Pierre Auguste Logeais, à Charles Ludovic Delinotte, sans profession, demeurant à Paris rue Washington, n° 41, d'une propriété au dit Neuilly même adresse., 29 octobre 1889; MC/ET/XXV/436
      Copie numérique conservée dans le service.
      Origine de l'information: Acte signalé par le personnel du Minutier central des notaires de Paris.
      Date de création de la notice: 2014 (T. Boudignon)
      acte de vente; Ferley, Marie Henriette; Logeais, Pierre Auguste; Delinotte, Chalres Ludovic; Neuilly-sur-Seine (Hauts-de-Seine); Faubourg-Saint-Honoré (rue du); Washington (rue)
  - Minutes. 1889, novembre, novembre 1889; MC/ET/XXV/437
  - Minutes. 1889, décembre, décembre 1889; MC/ET/XXV/438
  - Minutes. 1890, janvier - 6 février, janvier - 6 février 1890; MC/ET/XXV/439
  - Minutes. 1890, 7 février - 28 février, 7 février - 28 février 1890; MC/ET/XXV/440
  - Minutes. 1890, mars, mars 1890; MC/ET/XXV/441
  - Minutes. 1890, 1er avril - 24 avril, 1er avril - 24 avril 1890; MC/ET/XXV/442
  - Minutes. 1890, 25 avril - 30 avril, 25 avril - 30 avril 1890; MC/ET/XXV/443
  - Minutes. 1890, mai, mai 1890; MC/ET/XXV/444
  - Minutes. 1890, 1er juin - 20 juin, 1er juin - 20 juin 1890; MC/ET/XXV/445
  - Minutes. 1890, 21 juin - 7 juillet, 21 juin - 7 juillet 1890; MC/ET/XXV/446
  - Minutes. 1890, 8 juillet - 31 juillet, 8 juillet - 31 juillet 1890; MC/ET/XXV/447
  - Minutes. 1890, août, août 1890; MC/ET/XXV/448
  - Minutes. 1890, septembre, septembre 1890; MC/ET/XXV/449
  - Minutes. 1890, octobre, octobre 1890; MC/ET/XXV/450
  - Minutes. 1890, novembre, novembre 1890; MC/ET/XXV/451
  - Minutes. 1890, décembre, décembre 1890; MC/ET/XXV/452
  - Minutes. 1891, janvier, janvier 1891; MC/ET/XXV/453
    - Réquisition d'acte respectueux par René Madeline, employé de commerce, rue d'Amsterdam, n° 99, à Joséphine Amélie Anéïse Constance Mertens, sans profession, épouse de Adrien Madeline, ancien négociant, rue Lacondamine, n° 37, pour constater le dissentiment., 30 janvier 1891; MC/ET/XXV/453
      Amsterdam (rue d'); La-Condamine (rue); Madeline, Adrien; Madeline, René; Mertens, Joséphine Amélie Anéïse Constance; négociant
  - Minutes. 1891, février, février 1891; MC/ET/XXV/454
  - Minutes. 1891, mars, mars 1891; MC/ET/XXV/455
  - Minutes. 1891, 1er avril - 20 avril, 1er avril - 20 avril 1891; MC/ET/XXV/456
  - Minutes. 1891, 21 avril - 11 mai, 21 avril - 11 mai 1891; MC/ET/XXV/457
  - Minutes. 1891, 12 mai - 30 mai, 12 mai - 30 mai 1891; MC/ET/XXV/458
  - Minutes. 1891, 1er juin - 13 juin, 1er juin - 13 juin 1891; MC/ET/XXV/459
  - Minutes. 1891, 13 juin - 30 juin, 13 juin - 30 juin 1891; MC/ET/XXV/460
  - Minutes. 1891, 1er juillet - 17 juillet, 1er juillet - 17 juillet 1891; MC/ET/XXV/461
  - Minutes. 1891, 18 juillet - 31 juillet, 18 juillet - 31 juillet 1891; MC/ET/XXV/462
  - Minutes. 1891, août - 12 septembre, août - 12 septembre 1891; MC/ET/XXV/463
  - Minutes. 1891, 13 septembre - octobre, 13 septembre - octobre 1891; MC/ET/XXV/464
  - Minutes. 1891, novembre, novembre 1891; MC/ET/XXV/465
  - Minutes. 1891, 1er décembre - 1891, 15 décembre, 1er décembre 1891 - 15 décembre 1891; MC/ET/XXV/466
  - Minutes. 1891, 16 décembre - 31 décembre, 16 décembre - 31 décembre 1891; MC/ET/XXV/467
  - Minutes. 1892, janvier, janvier 1892; MC/ET/XXV/468
  - Minutes. 1892, 1er février - 22 février, 1er février - 22 février 1892; MC/ET/XXV/469
  - Minutes. 1892, 23 février - 9 mars, 23 février - 9 mars 1892; MC/ET/XXV/470
  - Minutes. 1892, 10 mars - 31 mars, 10 mars - 31 mars 1892; MC/ET/XXV/471
  - Minutes. 1892, avril, avril 1892; MC/ET/XXV/472
  - Minutes. 1892, 1er mai - 20 mai, 1er mai - 20 mai 1892; MC/ET/XXV/473
  - Minutes. 1892, 21 mai - 10 juin, 21 mai - 10 juin 1892; MC/ET/XXV/474
  - Minutes. 1892, 11 juin - 30 juin, 11 juin - 30 juin 1892; MC/ET/XXV/475
  - Minutes. 1892, juillet, juillet 1892; MC/ET/XXV/476
  - Minutes. 1892, août, août 1892; MC/ET/XXV/477
  - Minutes. 1892, septembre - 10 octobre, septembre - 10 octobre 1892; MC/ET/XXV/478
    - Vente par Jules Louis Théodore Cacheux, ingénieur, et Marie Pauline Navelet, son épouse, quai Saint-Michel, n° 25, à Joseph Boron, domestique, rue Matignon, n° 18, d'une maison à Billancourt, commune de Boulogne-sur-Seine, rue Cacheux, n° 19., 21 septembre 1892; MC/ET/XXV/478
      Cahier de charges avec plans. Précisions sur les lieux: Paris--Saint-Michel (quai); Paris--Matignon (rue); Boulogne-Billancourt (Hauts-de-Seine)--Cacheux (rue)
      MC/RE/XXV/21
      acte de vente; Saint-Michel (quai); Matignon (rue); Boulogne-Billancourt (Hauts-de-Seine); Cacheux, Jules Louis Théodore; Boron, Joseph; Navelet, Marie Pauline; ingénieur; employé de maison
  - Minutes. 1892, 11 octobre - 31 octobre, 11 octobre - 31 octobre 1892; MC/ET/XXV/479
  - Minutes. 1892, novembre - 5 décembre, novembre - 5 décembre 1892; MC/ET/XXV/480
    - Contrat de mariage entre François Jean Marie Parizot, valet de chambre, rue Montalivet, n° 7, veuf de Marie Allenet, et Marie Elisa Bréniaux, veuve de Constant Zacharie Bolteau, cuisinère, rue Montalivet, n° 7., 3 décembre 1892; MC/ET/XXV/480
      contrat de mariage; Montalivet (rue); Allenet, Marie; Bolteau, Constant Zacharie; Breniaux, Marie Elisa; Parizot, François Jean; cuisinier; employé de maison
  - Minutes. 1892, 6 décembre - 19 décembre, 6 décembre - 19 décembre 1892; MC/ET/XXV/481
  - Minutes. 1892, 20 décembre - 31 décembre, 20 décembre - 31 décembre 1892; MC/ET/XXV/482
  - Minutes. 1893, janvier - 7 février, janvier - 7 février 1893; MC/ET/XXV/483
  - Minutes. 1893, 8 février - 28 février, 8 février - 28 février 1893; MC/ET/XXV/484
  - Minutes. 1893, 1er mars - 23 mars, 1er mars - 23 mars 1893; MC/ET/XXV/485
  - Minutes. 1893, 24 mars - avril, 24 mars - avril 1893; MC/ET/XXV/486
  - Minutes. 1893, 1er mai - 25 mai, 1er mai - 25 mai 1893; MC/ET/XXV/487
  - Minutes. 1893, 26 mai - 12 juin, 26 mai - 12 juin 1893; MC/ET/XXV/488
  - Minutes. 1893, 13 juin - 30 juin, 13 juin - 30 juin 1893; MC/ET/XXV/489
  - Minutes. 1893, juillet, juillet 1893; MC/ET/XXV/490
  - Minutes. 1893, août - 24 septembre, août - 24 septembre 1893; MC/ET/XXV/491
  - Minutes. 1893, 25 septembre - 24 octobre, 25 septembre - 24 octobre 1893; MC/ET/XXV/492
    - Inventaire après décès d'Hector Léon Maquet, dressé entre le 4 octobre 1893 et le 3 janvier 1894, dans un appartement situé 10, rue de la Paix, où le défunt est mort, le 26 août 1893, à la requête de ses trois enfants, Hector Auguste Léon Maquet, négociant, demeurant 3, rue Volney, Charles Marc Maquet, rentier, demeurant 206, route de Vienne à Lyon (Rhône), et de son exécuteur testamentaire, Lucien Roiffé, propriétaire, demeurant 32, avenue des Champs-élysées. (24 f.)., MC/ET/XXV/492
      De l'image fixe à l'image animée (1820-1910), documents du Minutier central des notaires de Paris relatifs à l'histoire des photographes et de la photographie, par Marc Durand, Paris, Archives nationales, 2015, notice n° 3338 (version dématérialisée de l'instrument de recherche, les notices biographiques et compléments de descriptions d'actes ne se trouvent que sur la version papier de l'ouvrage, voir contexte dans le Plan d’orientation général - Notaires de Paris, guides thématiques du Minutier).
      Paix (rue de la); Volney (rue); Lyon (Rhône); Maquet, Hector Léon; Maquet, Hector Auguste Léon; Maquet, Charles Marc; Roiffé, Lucien
  - Minutes. 1893, 25 octobre - 17 novembre, 25 octobre - 17 novembre 1893; MC/ET/XXV/493
  - Minutes. 1893, 18 novembre - décembre, 18 novembre - décembre 1893; MC/ET/XXV/494
  - Minutes. 1894, janvier, janvier 1894; MC/ET/XXV/495
  - Minutes. 1894, 1er février - 19 février, 1er février - 19 février 1894; MC/ET/XXV/496
  - Minutes. 1894, 20 février - 12 mars, 20 février - 12 mars 1894; MC/ET/XXV/497
    Attention: acte(s) coté(s) en Réserve
    - Inventaire après décès de Gustave Caillebotte, dans une maison située au Petit Gennevilliers, où le défunt est mort le 21 février 1894, à la requête de son frère, Martial Caillebotte, propriétaire demeurant au 9 rue Scribe, de son demi-frère Alfred Caillebotte, curé de l'église de Notre-Dame-de-Lorette et de son exécuteur testamentaire, Pierre Auguste Renoir, artiste peintre demeurant au 13 rue Girardon., 8 mars 1894; MC/RS//1164
      (4 f.).
      14° une collection de photographies de [Cartions] d'Orsel et de Perrin, cent francs.
      Cote originelle du document:
      MC/ET/XXV/497
      Acte coté en Réserve.
      De l'image fixe à l'image animée (1820-1910), documents du Minutier central des notaires de Paris relatifs à l'histoire des photographes et de la photographie, par Marc Durand, Paris, Archives nationales, 2015, notice n° 824 (version dématérialisée de l'instrument de recherche, les notices biographiques et compléments de descriptions d'actes ne se trouvent que sur la version papier de l'ouvrage, voir contexte dans le Plan d’orientation général - Notaires de Paris, guides thématiques du Minutier).
      artiste; peintre; Caillebotte, Martial (1853-1910); Caillebotte, Gustave (1848-1894); Caillebotte, Alfred (1834-1896); Renoir, Auguste (1841-1919); Scribe (rue); Girardon (rue); Notre-Dame-de-Lorette (rue); Gennevilliers (Hauts-de-Seine); curé
  - Minutes. 1894, 13 mars - 11 avril, 13 mars - 11 avril 1894; MC/ET/XXV/498
    - Consentement à exécution des testaments de Gustave Caillebotte par Martial Caillebotte, propriétaire demeurant au 9 rue Scribe, Alfred Caillebotte, curé de l'église de Notre-Dame-de-Lorette, et Pierre Auguste Renoir, artiste peintre demeurant au 13 rue Girardon., 15 mars 1894 - 12 mai 1896; MC/RS//1165
      À la suite: délivrance et décharge de legs, les 17 mai, 26 juin et 1er août 1894; établissement de propriété, 1er août 1894; décharge de legs, 11 juin 1895 et 12 mai 1896.
      MC/ET/XXV/498
      De l'image fixe à l'image animée (1820-1910), documents du Minutier central des notaires de Paris relatifs à l'histoire des photographes et de la photographie, par Marc Durand, Paris, Archives nationales, 2015, notice n° 825 (version dématérialisée de l'instrument de recherche, les notices biographiques et compléments de descriptions d'actes ne se trouvent que sur la version papier de l'ouvrage, voir contexte dans le Plan d’orientation général - Notaires de Paris, guides thématiques du Minutier).
      Notice et reproduction photographique partielle dans: 122 minutes d'histoire, actes des notaires de Paris, Paris, Archives nationales, Somogy, 2012, p.54-55.
      délivrance de legs; décharge; accord; Caillebotte, Martial (1853-1910); Caillebotte, Gustave (1848-1894); Caillebotte, Alfred (1834-1896); Renoir, Auguste (1841-1919); Scribe (rue); Girardon (rue); Notre-Dame-de-Lorette (rue); testament
  - Minutes. 1894, 12 avril - 30 avril, 12 avril - 30 avril 1894; MC/ET/XXV/499
  - Minutes. 1894, 1er mai - 19 mai, 1er mai - 19 mai 1894; MC/ET/XXV/500
    - Liquidation et partage de la succession de Gustave Caillebotte, peintre, demeurant au petit-Gennevilliers., 17 mai 1894; MC/ET/XXV/500
      liquidation; partage; Caillebotte, Gustave; peintre
  - Minutes. 1894, 20 mai - 12 juin, 20 mai - 12 juin 1894; MC/ET/XXV/501
  - Minutes. 1894, 13 juin - 30 juin, 13 juin - 30 juin 1894; MC/ET/XXV/502
  - Minutes. 1894, 1er juillet - 22 juillet, 1er juillet - 22 juillet 1894; MC/ET/XXV/503
  - Minutes. 1894, 23 juillet - 31 juillet, 23 juillet - 31 juillet 1894; MC/ET/XXV/504
  - Minutes. 1894, août, août 1894; MC/ET/XXV/505
  - Minutes. 1894, septembre - 9 octobre, septembre - 9 octobre 1894; MC/ET/XXV/506
  - Minutes. 1894, 10 octobre - 26 octobre, 10 octobre - 26 octobre 1894; MC/ET/XXV/507
  - Minutes. 1894, 27 octobre - 14 novembre, 27 octobre - 14 novembre 1894; MC/ET/XXV/508
  - Minutes. 1894, 15 novembre - 30 novembre, 15 novembre - 30 novembre 1894; MC/ET/XXV/509
  - Minutes. 1894, décembre, décembre 1894; MC/ET/XXV/510
  - Minutes. 1895, janvier, janvier 1895; MC/ET/XXV/511
  - Minutes. 1895, février, février 1895; MC/ET/XXV/512
  - Minutes. 1895, 1er mars - 17 mars, 1er mars - 17 mars 1895; MC/ET/XXV/513
    - Bail pour trois ou dix-huit ans, par Augustine Pauline Virginie Bertheaut, veuve Lamotte, propriétaire, demeurant 27 bis, rue Duret à Joseph Fourcade, photographe, associé en commandite dans la société J. Fourcade et Cie, pour l'exploitation d'un atelier de photographie désigné sous la raison sociale, Photographie de la Porte Maillot, demeurant 73, avenue de la Grande-Armée, d'une portion de terrain situé 27 bis, rue Duret d'une contenance de 87,29 m². Loyer annuel de 1 000 francs, payable par trimestre. Extrait de l'acte de rétrocession (résumé) [suivant acte du 7 février 1898, M. Meunier a sous loué à M. Charles Barenne, photographe, demeurant à Paris, 26, rue de La Grande-Armée, les lieux à lui loués par Madame Lamotte. Aux termes d'un acte du 6 mai 1910, M. Barenne a cédé à André Clouet photographe, demeurant alors 43, rue Spontini, son associé en nom collectif, la totalité de ses droits sociaux et pour tout le temps restant à courir le droit au bail ci-dessus énoncé.] À la suite: 1911, 10 mai Rétrocession par Eugène Alexandre Meunier, propriétaire, demeurant 188, avenue du Maine, à la veuve Lamotte, de la portion de terrain louée., 16 mars 1895; MC/ET/XXV/513
      De l'image fixe à l'image animée (1820-1910), documents du Minutier central des notaires de Paris relatifs à l'histoire des photographes et de la photographie, par Marc Durand, Paris, Archives nationales, 2015, notice n° 1965 (version dématérialisée de l'instrument de recherche, les notices biographiques et compléments de descriptions d'actes ne se trouvent que sur la version papier de l'ouvrage, voir contexte dans le Plan d’orientation général - Notaires de Paris, guides thématiques du Minutier).
      Grande-Armée (avenue de la); Duret (rue); Bertheaut, Augustine Pauline Virginie; Lamotte, veuve: voir à Bertheaut, Augustine Pauline Virginie; Fourcade, Joseph; Barenne, Charles Amédée; Clouet, André
  - Minutes. 1895, 18 mars - 9 avril, 18 mars - 9 avril 1895; MC/ET/XXV/514
  - Minutes. 1895, 10 avril - 30 avril, 10 avril - 30 avril 1895; MC/ET/XXV/515
  - Minutes. 1895, mai, mai 1895; MC/ET/XXV/516
  - Minutes. 1895, 1er juin - 20 juin, 1er juin - 20 juin 1895; MC/ET/XXV/517
  - Minutes. 1895, 21 juin - 30 juin, 21 juin - 30 juin 1895; MC/ET/XXV/518
  - Minutes. 1895, 1er juillet - 23 juillet, 1er juillet - 23 juillet 1895; MC/ET/XXV/519
  - Minutes. 1895, 24 juillet - août, 24 juillet - août 1895; MC/ET/XXV/520
  - Minutes. 1895, septembre, septembre 1895; MC/ET/XXV/521
  - Minutes. 1895, 1er octobre - 23 octobre, 1er octobre - 23 octobre 1895; MC/ET/XXV/522
  - Minutes. 1895, 24 octobre - 31 octobre, 24 octobre - 31 octobre 1895; MC/ET/XXV/523
  - Minutes. 1895, novembre, novembre 1895; MC/ET/XXV/524
  - Minutes. 1895, 1er décembre - 12 décembre, 1er décembre - 12 décembre 1895; MC/ET/XXV/525
  - Minutes. 1895, 13 décembre - 31 décembre, 13 décembre - 31 décembre 1895; MC/ET/XXV/526
    - Vente par Jean Bayard, architecte, rue de Miromesnil, n° 106, et Jules Albert Galliet, entrepreneur de travaux publics, et Eugénie Sophie David, son épouse, rue de la Glacière, n° 10, à l'Etat, pour le ministère du Commerce, de l'Industrie, des Postes et Télégraphes pour la direction générale des Postes et Télégraphes, et accepté par Gustave Emile Eugène Mesureur, ministre du Commerce et de l'Industrie, des Postes et Télégraphes, rue de Grenelle, n° 101, d'un terrain, boulevard du Port Royal, n° 40, de 312m., moyennant 65000 francs. A la suite, quittance., 30 décembre 1895 - 17 avril 1896; MC/ET/XXV/526
      acte de vente; Glacière (rue de la); Grenelle (rue de); Miromesnil (rue de); Port-Royal (boulevard de); Bayard, Jean; David, Eugénie Sophie; Galliet, Jules Albert; Mesureur, Gustave Emile Eugène; architecte; chef d'entreprise; ministre
  - Minutes. 1896, 1er janvier - 22 janvier, 1er janvier - 22 janvier 1896; MC/ET/XXV/527
    - Vente par Paul-Alfred-Marie Auguez et Ernestine-Marie-Elisa-Pauline Boulanger, son épouse, à Versailles, à Henry-Louis Vidé, lieutenant au 5ème cuirassier et Berthe-Mathilde Normand, son épouse, d'une maison rue Notre-Dame des Champs, n° 103., 11 janvier 1896; MC/ET/XXV/527
      Date de création de la notice: 2009
      acte de vente; Notre-Dame-des-Champs (rue); Versailles (Yvelines); Auguez, Paul Alfred Marie (18..-....); Boulanger, Ernestine Marie Elisa Pauline (18..-19..); Normand, Berthe Mathilde; Vidé, Henri Louis
  - Minutes. 1896, 23 janvier - 10 février, 23 janvier - 10 février 1896; MC/ET/XXV/528
  - Minutes. 1896, 11 février - 29 février, 11 février - 29 février 1896; MC/ET/XXV/529
  - Minutes. 1896, 1er mars - 18 mars, 1er mars - 18 mars 1896; MC/ET/XXV/530
  - Minutes. 1896, 19 mars - 31 mars, 19 mars - 31 mars 1896; MC/ET/XXV/531
  - Minutes. 1896, 1er avril - 20 avril, 1er avril - 20 avril 1896; MC/ET/XXV/532
  - Minutes. 1896, 21 avril - 30 avril, 21 avril - 30 avril 1896; MC/ET/XXV/533
  - Minutes. 1896, 1er mai - 15 mai, 1er mai - 15 mai 1896; MC/ET/XXV/534
  - Minutes. 1896, 16 mai - 31 mai, 16 mai - 31 mai 1896; MC/ET/XXV/535
  - Minutes. 1896, 1er juin - 15 juin, 1er juin - 15 juin 1896; MC/ET/XXV/536
  - Minutes. 1896, 16 juin - 30 juin, 16 juin - 30 juin 1896; MC/ET/XXV/537
    - Inventaire après décès d'Élisabeth Amélie Susse, dressé dans un appartement situé 26, place de la Madeleine, elle-même décédée à Spa (Belgique), le 16 juin 1896, à la requête de ses héritiers dont François Amable Albert Susse, négociant, demeurant 31, place de la Bourse. (13 f.). À signaler: le contenu de l'acte détaille les filiations de la famille Susse, en particulier, pour Jean Louis Victor, Jean-Baptiste Amédée et Jean-Baptiste Eugène Susse., 25 juin 1896; MC/ET/XXV/537
      De l'image fixe à l'image animée (1820-1910), documents du Minutier central des notaires de Paris relatifs à l'histoire des photographes et de la photographie, par Marc Durand, Paris, Archives nationales, 2015, notice n° 4592 (version dématérialisée de l'instrument de recherche, les notices biographiques et compléments de descriptions d'actes ne se trouvent que sur la version papier de l'ouvrage, voir contexte dans le Plan d’orientation général - Notaires de Paris, guides thématiques du Minutier).
      Bourse (place de la); Madeleine (place de la); Spa (Belgique); Susse, Élisabeth Amélie; Susse, François Amable Albert; Susse, Jean Louis Victor; Susse, Jean-Baptiste Amédée; Susse, Jean-Baptiste Eugène
  - Minutes. 1896, 1er juillet - 15 juillet, 1er juillet - 15 juillet 1896; MC/ET/XXV/538